# 请教陈版主合并财务报告附注中问题

提问人：damon0306 时间：2016-03-02 14:24:58
请教陈老师，财务报表附注中，八、在其他主题中权益，① 1 、在子公司中的权益 批露，是不是只需要批露母公司的子公司就可以了，母公司的孙公司、重孙公司是不是可以不批露 ？ ② 3 、在合营企业、联营企业中的权益，是不是也只需要批露母公司的合营企业、联营企业就可以了，母公司的孙公司、重孙公司的合营企业、联营企业是不是可以不批露？

回答人：chenyiwei
1 、一般理解合并范围内的所有企业不论级次都应在子公司清单中披露。对于子公司数量多、层次多的集团，可以仅披露到一级或二级子公司，更低级次的子公司可以仅披露少数较重要的。但如采用这种披露方法的，则需在附注中明确说明。 2 、不论是哪个级次的子公司的合营企业或联营企业，都需要披露。